【裁判字號】    98,易,279
【裁判日期】    980227
【裁判案由】    毒品危害防制條例
【裁判全文】
臺灣板橋地方法院刑事判決               98年度易字第279號
公  訴  人  臺灣板橋地方法院檢察署檢察官
被      告  甲○○
上列被告因違反毒品危害防制條例案件，經檢察官提起公訴（97
年度毒偵字第9561、9666號），被告於準備程序中就起訴事實為
有罪之陳述，經告知簡式審判程序之旨，並聽取當事人之意見後
，本院裁定進行簡式審判程序，判決如下：
    主    文
甲○○施用第二級毒品，處有期徒刑肆月，如易科罰金，以新臺
幣壹仟元折算壹日。又施用第二級毒品，累犯，處有期徒刑伍月
，如易科罰金，以新臺幣壹仟元折算壹日，扣案含甲基安非他命
殘渣之吸食器壹組沒收銷燬之。應執行有期徒刑陸月，如易科罰
金，以新臺幣壹仟元折算壹日，扣案含甲基安非他命殘渣之吸食
器壹組沒收銷燬之。
    事    實
一、甲○○前於民國94年間因施用毒品案件，經本院以94年度毒
    聲字第1060號裁定送觀察、勒戒後，認無繼續施用毒品傾向
    ，於94年11月1 日執行完畢，由臺灣板橋地方法院檢察署檢
    察官以94年度毒偵緝字第470 號為不起訴處分確定。於97年
    間因施用毒品案件，經本院以97年度簡字第6624號判決判處
    有期徒刑4 月確定，於97年11月26日易科罰金執行完畢。詎
    仍不知警惕，基於施用第2 級毒品甲基安非他命之犯意，分
    別(1)於97年10月27日，在其位於臺北縣三峽鎮○○路308 巷
    14號住處，以燒烤之方式施用第2 級毒品甲基安非他命1 次
    ，於同年月29日下午5 時許，在臺北縣三峽鎮○○路43巷5
    號警查獲。(2)於同年12月6 日，在其前開住處，以燒烤之方
    式施用第2 級毒品甲基安非他命1 次，於同年月日中午12時
    30分許，在臺北縣三峽鎮○○路203 巷5 號為警查獲，並扣
    得甲○○所有供其施用甲基安非他命所用之含甲基安非他命
    殘渣之吸食器1 組。。
二、案經臺北縣政府警察局三峽分局報告臺灣板橋地方法院檢察
    署檢察官偵查起訴。
    理    由
一、本件被告所犯係死刑、無期徒刑、最輕本刑為3 年以上有期
    徒刑以外之罪，其於準備程序中就被訴事實為有罪之陳述，
    經法官告知簡式審判程序之旨，並聽取公訴人、被告之意見
    後，依刑事訴訟法第273 條之1 第1 項規定，進行簡式審判
    程序審理，核先敘明。
二、被告甲○○於本院審理時對前揭犯罪事實坦承不諱，又被告
    先後於97年10月29日、同年12月6 日為警採集之尿液，經送
    臺灣檢驗科技股份有限公司檢驗結果，呈安非他命類（安非
    他命、甲基安非他命）陽性反應等情，有臺北縣政府警察局
    三峽分局查獲違反毒品危害防制條例案姓名對照表、臺灣檢
    驗科技股份有限公司濫用藥物尿液檢驗報告各2 份、被告97
    年12月6 日訪談筆錄1 份在卷可佐，足認被告前開自白與事
    實相符，堪信為真。再被告於94年間因施用毒品案件，經本
    院以94年度毒聲字第1060號裁定送觀察、勒戒後，認無繼續
    施用毒品傾向，於94年11月1 日執行完畢，由臺灣板橋地方
    法院檢察署檢察官以94年度毒偵緝字第470 號為不起訴處分
    確定一情，有臺灣高等法院被告前案紀錄表1 份在卷可憑，
    其於觀察、勒戒執行完畢釋放後5 年內再犯以上毒品危害防
    制條例第10條第2 項施用第2 級毒品罪，核與同條例第23條
    第2 項所定相符，自應依法訴追。本件事證明確，被告犯行
    洵堪認定，自應依法論科。
三、按甲基安非他命為毒品危害防制條例第2 條第2 項第2 款所
    定之第2 級毒品，是核被告所為，係犯毒品危害防制條例第
    10條第2 項之施用第2 級毒品罪。被告因施用而持有第2 級
    毒品甲基安非他命之低度行為，為施用行為所吸收，係不罰
    之前行為，不另論罪。被告所犯前開2 次施用第2 級毒品行
    為間，時間相隔約2 月，行為互殊，且犯意各別，應予分論
    併罰。再被告有如事實欄所示之論罪科刑及執行完畢情形，
    有臺灣高等法院被告前案紀錄表1 份附卷可稽，其於徒刑執
    行完畢後，5 年以內再於犯罪事實欄(2)所示之97年12月6 日
    故意犯本件有期徒刑以上之施用第2 級毒品罪，此部分應論
    以累犯，並依刑法第47條第1 項之規定加重其刑。爰審酌被
    告前因施用毒品案件，業經觀察、勒戒，仍未能戒除施用毒
    品惡習，再犯本件施用毒品犯行，顯見其意志不堅，委無足
    取，併衡其犯罪動機、目的、所犯施用毒品犯行究為自戕行
    為，及被告犯罪後坦承犯行，態度尚可等一切情狀分別量處
    如主文所示之刑，並定應執行之刑及諭知易科罰金之折算標
    準。再97年12月6 日查獲被告後所扣案之含甲基安非他命殘
    渣之吸食器1 組，為被告施用甲基安非他命用畢之物一節，
    業據被告於本院審理時供陳明確（見本院98年2 月27日審判
    筆錄），該吸食器既經被告用以施用甲基安非他命，應有屬
    第2 級毒品之甲基安非他命黏附其上而無法析離，不問屬於
    何人所有，依毒品危害防制條例第18條第1 項前段沒收銷燬
    之。
據上論斷，應依刑事訴訟法第273 條之1 第1 項、第299 條第1
項前段，毒品危害防制條例第10條第2 項，第18條第1 項前段，
刑法第11條前段、第41條第1 項前段、第51條第5 款，判決如主
文。
本案經檢察官鄭潔如到庭執行職務。
中    華    民    國    98    年    2     月    27    日
                        刑事第十五庭法  官  何燕蓉
此正本與原本無異。
如不服本判決，應於判決送達後10日內敘明上訴理由，向本院提
出上訴狀（應附繕本），上訴於臺灣高等法院。
                                    書記官  李崇文
中    華    民    國    98    年    2     月    27    日
附錄本案論罪科刑法條全文：
毒品危害防制條例第10條
施用第一級毒品者，處 6 月以上 5 年以下有期徒刑。
施用第二級毒品者，處 3 年以下有期徒刑。


司法院資訊處製作；財團法人民間司法改革基金會備份。
